# 货代操作费和拖柜费

提问人：王湘 飞 时间：2022-07-03 20:32:56
@chenyiwei，您好陈老师，请教一下，新收入准则下，公司境外销售FOB结算，发生的货代操作费和拖柜费，不构成单独履约义务，是否可以计入参照运费计入营业成本，多谢

回答人：chenyiwei
也可以参照。前提是：（ 1 ）根据这些费用的发生是否早于商品控制权的转移，确定是否构成单项履约义务；（ 2 ）关注应采用总额法还是净额法。